臺灣臺北地方法院刑事判決　　　　　　 96年度簡上字第159號
上　訴　人
即　被　告　甲○○
上列上訴人即被告因傷害案件，不服本院九十六年度簡字第七二
九號中華民國九十六年三月十四日第一審刑事簡易判決（聲請簡
易判決處刑案號：臺灣臺北地方法院檢察署九十六年度偵字第一
七○四號），提起上訴，本院管轄第二審之合議庭判決如下：
    主    文
上訴駁回。
    犯罪事實
一、甲○○於民國九十五年十二月十日晚上九時五十分許，在其
    友人丙○○位在臺北縣深坑鄉○○村○○路○段二一九號三
    樓（聲請簡易判決處刑書漏載「萬順村」）住處內，與丙○○及其家人共進晚餐時，因細故與丙○○之母乙○○（業經
    臺灣臺北地方法院檢察署檢察官於九十六年一月三十一日為
    不起訴處分確定，並已於同年五月一日死亡）發生口角，竟
    基於普通傷害他人身體之犯意，持玻璃酒瓶攻擊乙○○頭部
    ，致玻璃酒瓶碎裂，碎片四散，使乙○○受有枕頭部挫傷、
    左上唇擦挫傷及右上肢挫傷等傷害。嗣經乙○○家人勸阻，
    並報警處理，始知上情。
二、案經乙○○訴由臺北縣政府警察局新店分局報請臺灣臺北地
    方法院檢察署檢察官聲請簡易判決處刑。
    理  由
壹、證據能力部分：
  一、按除顯有不可信之情況外，從事業務之人於業務上或通常
      業務過程所須製作之紀錄文書、證明文書得為證據，刑事
      訴訟法第一百五十九條之四第二款定有明文。經查，臺北
      市立萬芳醫院—委託財團法人私立臺北醫學大學辦理病歷
      為從事業務之人於業務上所須製作之紀錄文書，可信度甚
      高，復查無顯有不可信之情況，依前開刑事訴訟法第一百
      五十九條之四第二款之規定，自均得為證據。
  二、按被告以外之人於偵查中向檢察官所為之陳述，除顯有不
      可信之情況者外，得為證據，刑事訴訟法第一百五十九條
      之一第二項定有明文。經查，證人丙○○於九十六年一月
      二十六日偵查中以證人身分具結向檢察官所為之證述，並
      無任何顯不可信之情況，依刑事訴訟法第一百五十九條之
      一第二項規定，自得為證據。
  三、按被告以外之人於審判外之言詞或書面陳述，除法律有規
      定者外，不得作為證據。被告以外之人於審判外之陳述，
      雖不符前四條之規定，而經當事人於審判程序同意做為證
      據，法院審酌該言詞陳述或書面陳述作成時之情況，認為
      適當者，亦得為證據。當事人、代理人或辯護人於法院調
      查證據時，知有刑事訴訟法第一百五十九條第一項不得為
      證據之情形，而未於言詞辯論終結前聲明異議者，視為有
      前項之同意，刑事訴訟法第一百五十九條第一項、第一百
      五十九條之五分別定有明文。查，本院認定事實所憑之證
      據，部分屬傳聞證據，惟被告甲○○除對於證人丙○○於
      偵查中證述之證據能力聲明異議外，就其餘證據，與檢察
      官均未於本院言詞辯論終結前聲明異議，本院審酌該等言
      詞或書面陳述作成之情況，並無非出於任意性或不正取供
      ，或違法或不當情事，且客觀上亦無不可信之情況，堪認
      為適當，依刑事訴訟法第一百五十九條之五第二項規定，
      均得作為證據，先予敘明。
貳、實體部分：
  一、被告於偵查中固坦承於前揭時間、地點，與告訴人乙○○
      因發生口角而起衝突之事實，惟矢口否認有何傷害犯行，
      辯稱：伊當天因為和丙○○之子發生口角，告訴人護孫心
      切，就先用麻油雞湯潑伊，伊只用右手捶告訴人一下而已
      ，並沒有用酒瓶打告訴人云云。經查：
  （一）被告於前揭時間、地點，因細故與告訴人發生口角，即
        持玻璃酒瓶攻擊告訴人頭部之事實，業據告訴人於九十
        五年十二月十一日警詢時指訴：於九十五年十二月十日
        晚上九時五十分，在臺北縣深坑鄉○○村○○路○段二
        一九號三樓內，因被告叫伊孫子丁○○出去、去死，伊
        生氣就幫伊孫子講話後，被告就拿酒瓶往伊頭砸，伊只
        有自衛將桌上的東西拿起來潑而已等語明確（偵卷第四
        頁至第五頁），核與證人丙○○於九十六年一月二十六
        日偵查中到庭結證稱：當天被告先站起來拿酒瓶砸向伊
        母親，酒瓶均已破碎，大家嚇一跳，伊母親就隨手拿起
        湯潑向被告，被告又站起來要衝向伊母親，伊兒子拉住
        他，並報警處理等語相符，是被告持玻璃酒瓶攻擊告訴
        人頭部之事實，堪以認定。
  （二）又告訴人因被告前開攻擊行為，受有枕頭部挫傷、左上
        唇擦挫傷及右上肢挫傷等傷害之事實，有臺北市立萬芳
        醫院—委託財團法人私立臺北醫學大學辦理病歷及告訴
        人提出之臺北市立萬芳醫院—委託財團法人私立臺北醫
        學大學辦理甲種診斷證明書各一份在卷可稽，且與告訴
        人自述遭被告毆打部位相吻合，應堪認定。
  （三）被告雖以前開情詞置辯，然被告先於九十五年十二月十
        一日警詢時自承：伊於上開時間、地點，與告訴人因喝
        酒發生口角糾紛，告訴人潑伊熱湯，伊則徒手攻擊告訴
        人的頭部等語，復於九十六年三月二十六日提出之上訴
        狀上記載：當時是證人丙○○之子見被告與其祖母爭吵
        ，隨手把桌上麻油雞湯整鍋提起，往被告身上潑，那時
        被告嚇傻了，隨手擋下，手潑來潑去，無形之下把被告
        面前玻璃酒瓶潑去，混亂中，被告才會有酒瓶、酒杯去
        傷害到告訴人等語明確，本院認被告前開辯稱當天是告
        訴人先用麻油雞湯潑伊，伊沒有用酒瓶打告訴人云云，
        難認為可採。
  （四）綜上所述，被告前開所辯應係事後卸責之詞，不可採信
        。本案事證明確，被告犯行洵堪認定，應依法論科。
  二、核被告所為，係犯刑法第二百七十七條第一項之普通傷害
      罪。原審適用刑事訴訟法第四百四十九條第一項前段、第
      三項、第四百五十四條第二項，刑法第二百七十七條第一
      項、第四十一條第一項前段，刑法施行法第一條之一之規
      定，判處被告拘役五十日，如易科罰金，以新臺幣一千元
      折算一日，其認事用法核無不當，所處刑度亦堪認為適當
      ，自應予以維持。被告提起上訴否認有何傷害犯行，為無
      理由，應予駁回。
  三、被告經合法傳喚，無正當理由，未於本院所指定之九十六
      年六月十三日審判期日到庭，爰依刑事訴訟法第四百五十
      五條之一第一項、第三項準用同法第三百七十一條規定，
      不待其陳述，逕行判決，附此敘明。
據上論斷，應依刑事訴訟法第四百五十五條之一第一項、第三項
、第三百六十八條、第三百七十一條，判決如主文。
本案經檢察官陳清茂到庭執行職務
中　　華　　民　　國　九十六　年　  七  　月　  四  　日
                  臺灣臺北地方法院刑事第一庭
                      審判長法  官  陳興邦
                            法  官  劉素如
                            法  官  雷淑雯
上正本證明與原本無異。
不得上訴。
中　　華　　民　　國　九十六　年　  七  　月　  四  　日
                            書記官  陳弘文
附錄本案論罪科刑所適用法條全文：
刑法第二百七十七條第一項：
傷害人之身體或健康者，處三年以下有期徒刑、拘役或一千元以
下罰金。
